臺灣高雄地方法院民事裁定              100年度抗字第269號
抗  告  人  翁華鍾
相  對  人  陳俊誠
上列抗告人因與相對人間本票裁定事件，對於中華民國100 年10
月20日本院100 年度司票字第3430號裁定提起抗告，本院裁定如
下：
    主  文
抗告駁回。
抗告程序費用新台幣壹仟元由抗告人負擔。
    理  由
一、抗告意旨略以：伊原本係受僱於相對人所開設凱源國際貿易
    有限公司擔任營業主任一職，又相對人前自100 年8 月份起
    陸續跳票，因信用不良以致無法周轉現金，遂要求伊簽發發
    票日期為民國100 年8 月9 日、到期日為同年9 月9 日、票
    面金額新台幣30萬元之本票（票號0000000 ）1 紙（以下稱
    系爭本票），作為協助公司周轉現金之用，卻遭相對人持以
    借款後直接花用，甚而更持該本票向伊請求上述票款，爰依
    法提起抗告等語。
二、按執票人向本票發票人行使追索權時，得聲請法院裁定後強
    制執行；在票據上簽名者，依票上所載文義負責。二人以上
    共同簽名時，應連帶負責，票據法第123 條、第5 條分別定
    有明文。又本票執票人依上開法條之規定，聲請法院裁定許
    可對發票人強制執行，係屬非訟事件，此項聲請之裁定及抗
    告法院之裁定，僅依非訟事件程序以審查強制執行許可與否
    ，並無確定實體上法律關係存否之效力，如發票人就票據債
    務之存否有爭執時，應由發票人提起確認之訴，以資解決，
    亦經最高法院56年台抗字第714 號及57年台抗字第76號判例
    意旨闡釋明確。
三、經查：本件相對人主張執有抗告人所簽發之系爭本票，並免
    除作成拒絕證書，經屆期提示猶未獲付款，遂依票據法第12
    3 條聲請裁定許可強制執行等情，業據其提出系爭本票1 紙
    為證，嗣經原法院審核後，認其聲請於法並無不合而予准許
    在案。抗告人雖以其簽發系爭本票之目的僅在於協助公司周
    轉現金，兩造間實無債務關係云云而為爭執，然觀乎該本票
    內容依其記載形式確係以抗告人名義所簽發，此亦為抗告人
    所是認無訛，則兩造間是否確有債權債務關係一節，應屬相
    對人得否享有實體上權利義務之爭執，揆諸前揭說明，此節
    要非本院於抗告程序中所得審酌，應由抗告人另行提起訴訟
    以資解決，方屬適法。故抗告人據以提起本件抗告，並無理
    由，應予駁回。
四、據上論結，依非訟事件法第46條、第21條第2 項、第24條第
    1 項，民事訴訟法第495 條之1 第1 項、第449 條第1 項、
    第78條，裁定如主文。
中    華    民    國    100   年    11    月    22    日
                  民事第六庭  審判長法  官  陳嘉惠
                                    法  官  鄭峻明
                                    法  官  陳明呈
正本係照原本作成。
如不服本裁定應於送達後10日內向本院提出再抗告狀（並按他造
當事人之人數附繕本），並繳納再抗告費新臺幣1,000 元。
再為抗告僅得以適用法規顯有錯誤為理由，並應委任律師為代理
人。
中    華    民    國   100    年    11    月    22    日
                                    書記官  黃靖媛
附註：
抗告人之配偶、三親等內之血親、二親等內之姻親，或抗告人為
法人、中央或地方機關時，其所屬專任人員具有律師資格並經法
院認適當者，亦得為第三審代理人。
抗告人或其法定代理人具有律師資格者及前項情形，應於提出抗
告或委任時釋明之。